【裁判字號】    99,抗,221
【裁判日期】    990729
【裁判案由】    停止執行
【裁判全文】
臺灣高等法院高雄分院民事裁定           99年度抗字第221號
抗  告  人  高雄縣鳳山市農會
法定代理人  乙○○
相  對  人  甲○○
上列抗告人因與相對人間聲請停止執行事件，對於民國99年6 月
30日臺灣高雄地方法院99年度審聲字第56號所為裁定提起抗告，
本院裁定如下：
    主  文
原裁定廢棄。
相對人之聲請駁回。
抗告程序費用由相對人負擔。
    理  由
一抗告意旨略以：其前向原法院民事執行處（下稱執行法院）就
  坐落高雄縣鳥松鄉○○○段地目田1390地號土地（下稱系爭土
  地）聲請拍賣抵押物，經執行法院以民國98年度司執字第1095
  50號拍賣抵押物執行事件（下稱系爭執行事件）執行中（下稱
  系爭執行程序）。詎相對人主張其所有未辦保存登記之高雄縣
  鳥松鄉○○○段2043建號鐵皮屋建物（下稱系爭建物），遭執
  行法院與系爭土地併付拍賣，遂向原法院提起第三人異議之訴
  並聲請停止執行，經原法院裁定停止系爭執行程序（下稱原裁
  定）。惟系爭執行程序拍賣標的僅為系爭土地，且在抗告人之
  執行名義範圍內，並未包括相對人所有之系爭建物，是無停止
  系爭執行程序之理由。原裁定有所違誤，爰提起本件抗告，請
  求廢棄原裁定等語。
二按有回復原狀之聲請，或提起再審或異議之訴，或對於和解為
  繼續審判之請求，或提起宣告調解無效之訴、撤銷調解之訴，
  或對於許可強制執行之裁定提起抗告時，法院因必要情形或依
  聲請定相當並確實之擔保，得為停止強制執行之裁定，強制執
  行法第18條第2 項定有明文。又聲請停止執行事件，屬非訟事
  件，法院僅有形式審查之權限，若綜合卷內資料，依形式審查
  之結果，發現聲請停止執行之要件顯然不備，法院自得予以駁
  回，此於該事件之抗告程序亦同。
三經查：系爭執行事件經執行法院於99年6 月10日通知兩造及債
  務人定於99年7 月6 日進行第一次拍賣之公告，乃記載拍賣標
  的為系爭土地及系爭建物，惟經相對人於同年6 月11日向執行
  法院聲明異議，執行法院已於6 月28日修改第一次拍賣公告，
  將原拍賣公告中不動產附表關於系爭建物部分予以刪除，並通
  知兩造及債務人於99年7 月27日進行第一次拍賣；詎相對人竟
  於99年6 月29日向原法院提起第三人異議之訴，並另具狀聲請
  停止執行，主張系爭土地之鑑定價格為新臺幣（下同）910 萬
  元，已逾最高限額抵押權擔保債權總金額720 萬元，系爭建物
  不應與系爭土地併付拍賣等語，原法院則於99年6 月30日裁定
  停止系爭執行程序等節，有執行法院99年6 月10日第一次拍賣
  公告、相對人99年6 月11日民事聲明異議狀、執行法院99年6
  月28日雄院高98司執惠字第109550號通知、99年6 月28日第一
  次拍賣公告、相對人99年6 月29日民事第三人異議之訴狀、民
  事聲請停止強制執行狀、原裁定附卷可憑。足認系爭建物於99
  年6 月28日起，已非系爭執行程序之拍賣標的。亦即執行法院
  自99年6 月28日起已未將系爭建物與系爭土地併付拍賣，則相
  對人於99年6 月29日向原法院具狀聲請停止系爭執行程序即失
  所據，原法院於99年6 月30日即無裁定停止系爭執行程序之必
  要。是以揆諸上開說明，相對人之聲請即應予駁回。詎原法院
  未察，仍裁定停止系爭執行程序，乃有違誤。抗告意旨指摘原
  裁定不當，非無理由，自應由本院廢棄原裁定，並駁回相對人
  之聲請。
四據上論結，本件抗告為有理由，依強制執行法第30條之1 、民
  事訴訟法第492 條前段、第95條、第78條，裁定如主文。
中    華    民    國    99    年    7     月    29    日
                            民事第四庭
                                審判長法官  蔡文貴
                                法      官  黃科瑜
                                法      官  謝靜雯
以上正本證明與原本無異。
本件不得再抗告。
中    華    民    國    99    年    7     月    29    日
                                書  記  官  楊茱宜

司法院資訊處製作；財團法人民間司法改革基金會備份。
